# 实收资本入账时间

提问人：frankyao1210 时间：2015-03-04 09:19:33
甲企业股东A转让股权给外面的新股东B，A股东认缴未缴出资 1000 万元，A转让给B后，约定B必须在 2014 年 12 月 31 日将 1000 万元支付给甲企业，B按照约定在 2014 年 12 月 31 日将 1000 万予以汇出，但甲企业在 2015 年 1 月 1 日上午才予以收到。请问:甲企业能否在2014 年 12 月 31 日确认货币资金或其他应收款的同时确认实收资本和资本公积？还是在 2014 年 12 月 31 日不能做任何会计处理，在日后事项体现？谢谢！

回答人：chenyiwei
甲企业在 2014 年末资产负债表中不能确认这部分货币资金（或应收款项）和实收资本 1000 万元。在货币实际到账时才能确认，即以用于出资的货币到达被投资公司的银行帐户作为货币出资行为完成的标志。附注中作为资产负债表日后非调整事项予以披露。